【裁判字號】    98,上重更(四),8
【裁判日期】    980630
【裁判案由】    毒品危害防制條例等
【裁判全文】
臺灣高等法院臺中分院刑事判決     98年度上重更(四)字第8號
上  訴  人
即  被  告  甲○○
指定辯護人  謝英吉律師
上列上訴人因違反毒品危害防制條例等案件，不服臺灣臺中地方
法院95年度重訴字第369號中華民國95年5月29日第一審判決（起
訴案號：臺灣臺中地方法院檢察署94年度偵字第20215、20733號
、95年度偵字第61、434號），提起上訴，經判決後，由最高法
院第4次發回更審，本院判決如下：
    主  文
原判決關於甲○○部分撤銷。
甲○○共同連續販賣第一級毒品，處無期徒刑，褫奪公權終身。
扣案之第一級毒品海洛因（其中貳塊合計淨重陸佰玖拾伍點壹玖
公克；其中壹大包，內已分裝成玖小包，合計淨重佰拾陸點
零公克；其中肆包合計淨重陸拾點柒壹公克）、第二級毒品甲
基安非他命貳拾參包（標示Ａ１壹包，驗餘重拾肆點伍陸公克
；標示Ａ２至Ａ２３貳拾貳包，驗前總毛重柒佰捌拾柒點零零公
克，應扣除包裝塑膠袋總重肆伍點玖零公克，其中Ａ２１壹包驗
餘重拾陸點伍貳公克），均沒收銷燬之；扣案之第一級毒品海
洛因空包裝（其中貳塊空包裝總重拾伍點陸零公克；其中壹大包
，內已分裝成玖小包，空包裝重捌點貳陸公克；其中肆包空包裝
重點壹零公克）、第二級毒品甲基安非他命包裝塑膠袋貳拾參
包（標示Ａ１壹包重壹點柒零公克；標示Ａ２至Ａ２３貳拾貳包
重肆拾伍點玖零公克）、分裝夾鍊袋大包、海洛因磚壓縮模具
壹組、紅高梁貢糖包裝紙箱壹紙（內含塑膠袋壹個）、門號00
00000000號行動電話壹支（含SIM卡）、不詳門號行動
電話支、立榮航空貨物封籤壹張，均沒收。販賣第一、二級毒
品之犯罪所得共計新臺幣肆拾玖萬元，由甲○○及共犯許順益連
帶沒收，如全部或一部不能沒收時，以其等財產連帶抵償之。
    事  實
一、緣於許順益（由原審另行審理）明知第一級毒品海洛因、第
    二級毒品甲基安非他命（起訴書誤載為安非他命，以下均以
    甲基安非他命稱之）係分屬毒品危害防制條例第2條第2項第
    1款、第2款所規定之第一級、第二級毒品，且係行政院依懲
    治走私條例公告之「管制物品項目及其數額」甲項第四款所
    列之管制進出口物品，不得非法販賣、私運，因另案通緝逃
    亡至中國大陸廈門地區，而在該地取得第一級毒品海洛因、
    第二級毒品甲基安非他命之買賣、運輸管道，乃與亦明知海
    洛因、甲基安非他命不得非法販賣、私運之甲○○（係許順
    益親密女友）、辛○○（與許順益、丁○○係好友關係，業
    經判決確定）、丁○○（與許順益、辛○○係好友關係，由
    原審另行審理）、某姓名年籍不詳綽號「阿鋒」之成年男子
    等人共同基於運輸海洛因、甲基安非他命至臺灣地區之犯意
    聯絡，於民國（下同）94年12月4日起，分由丁○○於94年
    12月4日、甲○○於同年月6日、辛○○於同年月7日以俗稱
    「小三通」之方式，陸續由金門至中國大陸廈門地區與許順
    益會合，達成共同運輸海洛因、甲基安非他命之協議，協議
    由許順益在中國大陸向姓名年籍不詳之成年人，分別取得海
    洛因、甲基安非他命後，交由綽號「阿鋒」者安排漁船夾藏
    甲基安非他命運輸至福建省金門縣之慈湖附近沿海地區丟包
    ，或以其他不詳方式私運海洛因至金門縣海岸邊，由辛○○
    、丁○○利用居住金門縣地利之便，至該處海邊等地拿取，
    取得後分裝妥當，再由辛○○及丁○○2人由金門縣搭機攜
    帶至臺中縣清泉崗機場，將走私並分裝完成之毒品交運至臺
    中市予甲○○，以供許順益、甲○○2人在臺中縣、市地區
    販賣；事成後，辛○○、丁○○2人可得報酬新臺幣（下同
    ）1百萬元代價，向許順益或甲○○請領均可。謀議既成，
    甲○○於94年12月9日由中國大陸廈門經金門返回台中，辛○○、丁○○亦於同日返回金門，但甲○○先一步返回台中
    ，辛○○旋於是日依上開共同謀議，至金門慈湖海邊拾取許
    順益委託由綽號「阿鋒」之成年男子所丟包走私之甲基安非
    他命一大包（約一公斤），並持回其金門縣金城鎮金門城16
    6號之3住處附近藏放；同日辛○○、丁○○二人又一同至金
    門地區海岸邊，自綽號「阿鋒」之成年男子處，取得許順益
    以不詳方式走私海洛因2塊（合計淨重695.19公克，空包裝
    總重15.60公克），並持回金門縣金沙鎮浦邊31號租屋處內
    藏放。甲○○並於同一時間與許順益共同基於販賣海洛因以
    營利之犯意聯絡，由許順益提供毒品海洛因淨重434.44公克
    之數量，於甲○○返回台中後至94年12月9日18時許之期間
    內，由甲○○親自收取，以供甲○○交付予買受者。辛○○
    、丁○○2人，復於94年12月9日19時許，在金門地區丁○○
    租來的車上將甲基安非他命分裝藏置於紅高粱貢糖紙箱內，
    其餘海洛因則藏置於金門縣丁○○上開租屋處等待許順益之
    指示再運送至臺中市，以分散風險，隨即搭乘立榮航空公司
    之班機將甲基安非他命運輸至臺中清泉崗機場，續搭計程車
    至臺中市○○路○段15號10樓之12處與甲○○會合。甲○○
    則攜帶上開由許順益所提供之海洛因（即淨重434.44公克之
    海洛因），持往臺中市○區○○路3號之雅典商務旅館內，
    由甲○○租用，辛○○暫墊付住宿費用3千元之505號、305
    號房間，在該處房間等待壬○○、王賜暖等販毒者前來購買
    。
二、甲○○與許順益共同基於販賣海洛因、甲基安非他命以營利
    之概括犯意聯絡，由許順益接受壬○○購買毒品者之電話訂
    購，甲○○再以門號0000000000、0000000000、0000000000
    號等行動電話接受許順益指示：1.自94年10月間某日起，至
    同年12月9日前止，在臺中市○○路其住處樓下，由甲○○
    ，以毒品海洛因每包15萬元、18萬元之價格，售予壬○○各
    乙次，共計得款33萬元。2.於94年12月9日21時許，在臺中
    市○區○○路3號之雅典旅館305號房內，由甲○○售予壬○○甲基安非他命3包（其中2包為5萬元，1包為6萬元），及
    海洛因1包（原重量不詳，被查獲時淨重37.43公克，空包裝
    重1.97公克），甲基安非他命共得款16萬元，海洛因則雖已
    交付，但因價格尚未約定，致甲○○尚未取得壬○○交付之
    價款。
三、許順益、甲○○上開運輸、販賣毒品之行為，為臺灣臺中地
    方法院檢察署檢察官偵辦其他毒品案查得部分跡證，指揮海
    巡署中部地區巡防局臺中機動查緝隊、臺中縣警察局豐原分
    局、烏日分局員警組專案小組實施監控之後，經檢察官之指
    揮執行逕行搜索：
  (一)先於94年12月9日22時02分許，在臺中市○區○○路3號雅典
    商務旅館門口，逮捕甫交易毒品完成之壬○○、王賜暖2人
    ，並查獲壬○○於同日晚上先前向甲○○所購得尚未全部賣
    出之海洛因1包（淨重37.43公克，空包裝重1.97公克）及於
    同日晚上先前向甲○○所購得3包甲基安非他命扣減已賣出
    之2包而尚未賣出之甲基安非他命1包（淨重34.61公克，包
    裝塑膠袋重1.70公克）。
  (二)旋又經檢察官之指揮執行逕行搜索，而在雅典商務旅館305
    號房內查獲甲○○與辛○○，並扣得(1)許順益、辛○○、丁○○、甲○○等人持有並已分裝好之甲基安非他命1大包（
    內已分裝成22小包，總毛重787公克，包裝塑膠袋總重45.90
    公克）；(2)甲○○、許順益共同持有之海洛因1大包（分裝
    成9小包，合計淨重336.30公克，空包裝重8.26公克）；(3)
    王賜暖、壬○○共同持有而經王賜暖丟掉於地板之海洛因1
    包（淨重22.25公克，空包裝重1.06公克）；(4)甲○○所有
    供聯繫毒品交易用之不詳門號行動電話1支、現金15萬7千元
    、私人帳冊1本；(5)辛○○所有之甲基安非他命吸食器1個、
    供聯繫運輸毒品用之門號0000000000號行動電話1支（含SIM
    卡）不詳門號行動電話1支、供運輸甲基安非他命用之立榮
    航空貨物封籤1張等物；(6)嗣又在505號房內逮捕丁○○，並
    扣得其所有供聯繫運輸毒品用之不詳門號行動電話1支、供
    運送甲基安非他命所用之紅高粱貢糖紙箱1個（內含塑膠袋1
    個）。
  (三)前開專案小組於同年12月10日15時30分許，將辛○○、丁○○、甲○○、壬○○解送臺灣臺中地方法院檢察署並經檢察
    官訊問後，發現甲○○另藏有毒品在臺中市○○路1段15號
    10樓之12租屋處，於向臺灣彰化地方法院聲請羈押獲准後，
    指揮臺中縣警察局烏日分局將甲○○帶出續行追查，並在其
    同意下進行搜索，於同日23時許，在前開租屋處扣得第一級
    毒品海洛因4包（合計淨重60.71公克，空包裝重3.10公克）
    、分裝夾鍊袋3大包、海洛因磚壓縮模具1組等物。
  (四)辛○○在被羈押後，主動供承上游提供毒品來源之許順益、
    甲○○前揭犯行。辛○○並在檢警未發覺其運輸海洛因之犯
    行前，自首許順益、甲○○、丁○○及其等，在丁○○位於
    金門縣金沙鎮浦邊31號租屋處內，尚藏放已自中國大陸地區
    以不詳方式運輸至金門縣，等待時機運送至臺灣地區予甲○○之海洛因2塊（合計淨重695.19公克，空包裝總重15.60公
    克）。經臺灣臺中地方法院檢察署檢察官於94年12月17日上
    午11時20分許，指揮海巡署中部地區巡防局臺中機動查緝隊
    、金門機動查緝隊、臺中縣警察局豐原分局、金門縣警察局
    刑警隊員警前往查緝，並扣得上開海洛因2塊。
四、案經臺灣臺中地方法院檢察署檢察官指揮海岸巡防署中部地
    區巡防局臺中機動查緝隊、金門機動查緝隊、臺中縣警察局
    豐原分局、烏日分局、金門縣警察局刑警隊員警組成專案小
    組偵查起訴。
    理  由
一、證據能力之認定：
(一)按被告以外之人於偵查中向檢察官所為之陳述，除顯有不可
    信之情況者外，得為證據。被告以外之人於審判中因所在不
    明而無法傳喚，其於司法警察調查中所為之陳述，經證明具
    有可信之特別情況，且為證明犯罪事實之存否所必要者，得
    為證據，刑事訴訟法第159條之1第2項、第159條之3第3款分
    別定有明文。本案上訴人即被告（下稱被告）甲○○於原審
    聲請傳喚共同被告丁○○為證，茲丁○○因所在不明，經原
    審傳拘未到，且參諸丁○○警詢筆錄，並無遭受強暴、脅迫
    、利誘、詐欺、疲勞訊問、違法羈押或其他不正之方法以取
    供所為之陳述，再其製作程序與刑事訴訟法規定，並不相違
    背，已具可信之情況；又其於檢察官訊問時之陳述，經以證
    人身分命其具結，其製作程序於法無違，亦無不可信之處，
    參諸前揭規定，本院自均得以之為證據。
(二)本案共同被告王賜暖、辛○○、壬○○等人分別於警訊、偵
    查及原審陳述，雖係以被告身分所為之陳述，惟就其等上開
    陳述涉及本案其他被告部分之內容，原審業於審理期日以證
    人身分加以傳喚訊問，並經其他被告及其等辯護人行使反對
    詰問權，是以，同案被告辛○○、壬○○及王賜暖等人於己
    所涉案件中所為之上開陳述，及於檢察官聲請羈押經原審法
    院另案訊問時所為之陳述，自均得採為認定本案被告甲○○
    犯罪事實之證據。上揭同案被告等於警訊、偵查、原審及本
    院前審訊問時之供述，並無遭受強暴、脅迫、利誘、詐欺、
    疲勞訊問、違法羈押或其他不正之方法以取供之情形，且並
    無違反渠等自由意志而為陳述之情形存在，亦無顯有不可信
    之情況，復為證明犯罪事實存否所必要，依刑事訴訟法第15
    9條之1第2項、第159之2之規定，自得採為認定被告甲○○
    犯罪事實之證據。
二、訊據被告甲○○，坦承於94年12月9日被警查獲之前，有收
    受王賜暖交付之16萬元及在雅典商務旅館被警查獲上開扣案
    毒品等物之事實。惟矢口否認有公訴人所指訴之上開犯行；
    其於本院歷次審理時辯稱：王賜暖交付16萬元是說要交給許
    順益，伊不知用途，另許順益連絡交易毒品之過程，自始至
    終均不願讓伊參與，94年12月9日伊係與辛○○、丁○○搭
    乘不同班機從金門至清泉崗機場，係許順益為保護伊所作之
    安排，辛○○係立於接近自首及污點證人之身分，所為不利
    於伊之供述對其有反射利益，利害互有衝突，不足據以認定
    伊與辛○○、丁○○等人有運輸海洛因及安非他命毒品之協
    議；王賜暖雖曾證稱壬○○購買毒品之過程，其中2次係在
    向上路口向伊購得，各付款15萬元及18萬元等語，但王賜暖
    並未親眼目睹，係聽聞自壬○○之告知，而壬○○則證稱海
    洛因及安非他命均係與許順益聯絡交易地點及價格，足證王
    賜暖所言亦屬傳聞證據，不足為不利於伊之認定；在94年12
    月9日晚上在雅典商務旅館305號房內，壬○○係請王賜暖上
    樓拿取3包安非他命，其等已事先和許順益聯絡交易內容，
    伊與王賜暖均係被利用之工具，壬○○身上被查獲之海洛因
    係其自行拿取，並未交付任何款項，價格則係壬○○與許順
    益約定，伊並不知情等語。經查：
(一)證人即同案被告辛○○於本院更三審以證人身分確認：該甲
    基安非命是許順益連絡安排漁船載運至金門慈湖海邊丟包，
    由其接手，其買貢糖紙箱後，在丁○○借來的車內分裝夾層
    包裝，完成後其與丁○○一同自金門機場搭機至台中清泉崗
    機場，入境後再以手機連絡甲○○，雙方約在台中市○○路
    和向上路口，甲○○其後再帶渠等去雅典商務旅館交付毒品
    ，而此次受僱許順益委託的代價是30萬元 (指甲基安非他命
    部分)，事成後由其與丁○○平分等語（警卷第16、17頁及
    本院更三審卷第138頁）、於94年12月10日檢察官向原審法
    院聲請羈押時，供稱略以：係伊將一公斤的甲基安非他命帶
    來台的，該甲基安非他命是甲○○的同居人許順益，他人在
    大陸叫伊從金門接貨後，帶來台灣交給甲○○，事成後許順
    益說要給伊30萬元，向許順益或甲○○拿都可以等語（見原
    審94年度聲羈字第1592號第7頁）、於94年12月10日檢察官
    偵查時具結證稱：「（安非他命來源？）我自己一人從金門
    拿過來的，是甲○○她同居人叫我送過來的，我不知道她同
    居人名字，我都叫他兄仔（即許順益），兄仔現人在大陸，
    毒品送過來後，甲○○會接貨，毒品是甲○○的同居人聯絡
    漁船，叫我去金門慈湖海邊接貨，漁船會丟包，．．．．，
    我自己一人去撿，該毒品以黑色塑膠袋包著，共有一包，裏
    面還有很多小包的，重量約一公斤多，我拿到毒品後，我就
    將毒品裝到貢糖裏面，先放在我家旁邊，昨天上午甲○○的
    同居人兄仔聯絡我拿過來台灣，甲○○也有跟我聯絡約地點
    ，我們（即辛○○、丁○○）約在台中市○○路與民權路口
    見面，甲○○帶我們去他住的（地方）位於民權路與向上路
    口的家我們約在台中市○○路與民權路口的家，將毒品交給
    甲○○，之後又帶我跟丁○○去旅社（即雅典商務旅館），
    我們到旅社後，甲○○拿出自備的磅秤，在分裝毒品海洛因
    ，安非他命是之前就分裝好了，後來壬○○跟他女友去該處
    跟甲○○買毒品，……」、「（你接安非他命的代價？）我
    將毒品拿到台灣後，甲○○會給我三十萬元，結果我沒有拿
    到錢。」、「（甲○○有無一起跟你去大陸？）沒有，但我
    曾經在大陸遇到她，甲○○昨天比我們早到台灣，．．．．
    ．。」等語（見偵字第20215號偵查卷第44頁）並於本院更
    三審以證人身分確認上開證述屬實（見本院更三審卷第138
    頁反面）、復於本院更三審以證人身分確認其於檢察官偵查
    時自首之證述：「（警方人員至福建省金門縣浦邊31號住宅
    起獲之海洛因毒品2大塊何人所有？）為許順益所有。」、
    「（為何許順益所有之海洛因會放置在該處？）是許順益叫
    一個『阿鋒』之男子，將2塊海因及4公斤 (應係1公斤)安非
    他命，交給丁○○。」、「……我係由許順益電話給我，告
    訴我他已將上述毒品交給阿鋒，再叫阿鋒交給丁○○」、「
    （許順益為何通知你已將上述毒品交給丁○○？）他委託我
    叫我把上述毒品運回台灣交給甲○○，而我於94年12月9日
    先將安非他命運回台灣交給甲○○，在台中市雅典商務旅館
    為警查獲，而今天所查獲之兩塊海洛因是我預計下次運回台
    灣交給甲○○的。」、「（你為何知道丁○○藏放毒品於該
    處？）是丁○○告訴我的，他告訴我毒品放在查獲地址房間
    內之電視櫃下層抽屜夾層。」、「（你為何分成兩次運輸上
    述毒品？）風險比較小。」、「（你有沒有收取許順益任何
    報酬？）當初有約定事成之後，他要給我新台幣一百萬元。
    」等語（見同上偵查卷第125、126頁、本院更三審卷第138
    頁反面）、於原審95年3月27日審理時證稱：94年12月9日在
    金門搭機來臺中時，被告甲○○人已在臺中，當天下了飛機
    之後，伊馬上打電話給許順益，許順益要伊打電話給被告甲○○，之後伊就打給被告甲○○，她要伊到她向上路居住處
    樓下等候她，伊就與丁○○一起搭乘計程車到被告甲○○住
    處樓下等她，後來先上去被告甲○○住處，之後就過去雅典
    商務旅館；「（你與許順益約定100萬的報酬時，是否有何
    人在場？）甲○○在場。」、「（在何處約定？）在廈門。
    」、「（為何在94年12月10日警詢時供述報酬為30萬元？）
    事實上就是100萬元，而非30萬元，當時我因為尚未向警方
    供出那二塊海因磚，所以無法跟警方說報酬是100萬元。」
    等語（見原審卷第三宗第164 頁）、於本院更三審審理時證
    稱：阿峰亦有參與運輸甲基安非他命等語（見該卷第138頁
    反面）。共同被告丁○○於94 年12月10日警詢供以：「在
    金門我的自小客車上，我確實親眼目賭辛○○以紅高梁貢糖
    紙箱分裝夾層安非他命毒品」、「我確曾與辛○○到金門海
    岸邊向漁船取回一包東西，我不曉得是什麼東西。」等語（
    警卷第21頁）。此外，又有上開海洛因二塊（確係含有海洛
    因成份，合計淨重695.19公克，見法務部調查局95年3月3日
    調科壹字第120017347號鑑定通知書，附於原審卷三第69頁
    ）、辛○○攜至被告甲○○處而22包白色晶體及同案被告壬○○甫自被告甲○○處取得之1包白色晶體（檢出含有第二
    級毒品甲基安非他命成分，分別重787公克及36.31公克（不
    含包裝袋），合計重量為823.31公克，見刑事警察局94年12
    月22日刑鑑字第0940192081號鑑定書，附於偵字第20215號
    偵查卷第145頁）、運輸毒品所使用之紅高梁貢糖紙箱1個（
    內含塑膠袋1個）、立榮航空貨物封籤1張，各該行動電話及
    其通聯紀錄（見原審外放證據），辛○○入出境資料（見原
    審卷一第79頁以下）、搜索扣押筆錄（見警原分局卷第32頁
    以下）、查緝現場照片（見同上卷第69頁）、雅典商務旅管
    住客登記卡（見同上卷第69頁）、辛○○、丁○○二人搭機
    紀錄及行李托運紀錄等證據附卷可憑。足徵證人辛○○上開
    證述（除後述尚有未盡處外）可資採信，參依上開入出境資
    料所示：被告甲○○係於94年12月6日金門出境、於同年月9
    日金門入境；辛○○則於94年12月7日金門出境、同年月9日
    金門入境，丁○○於94年12月4日由金門出境，核與證人辛○○所證述不是一同前去但有在大陸遇見等情相符，更顯辛○○上開證述可堪採信，又苟被告、辛○○、丁○○與許順
    益未曾謀議，何以被告、辛○○、丁○○會於上開期間陸續
    至大陸廈門，其後辛○○、丁○○能準確地接受毒品，並準
    確地送到被告處，況運輸毒品具有高度風險，為求分散風險
    而分別行動以免全部遭查獲而損失嚴重亦屬運輸之常態，且
    因其具有高度風險運輸代價亦高，辛○○所述之運輸甲基安
    非他命30萬元，兩者合計100萬元亦合於運輸毒品之常模，
    是其等有為運輸毒品之謀議及行為分擔至為顯然。雖證人辛○○所指運輸海洛因、甲基安非他命之協議部分，其主要雖
    係與被告甲○○之同居人許順益聯繫，然被告甲○○既有在
    臺負責與辛○○約定聯絡收受毒品之地點，並於許順益與辛○○約定運送毒品之代價時在場，且被告甲○○自廈門經金
    門先一步返回臺中居住處後，同日辛○○及丁○○即攜帶上
    開甲基安非他命自金門搭機前往其上開住處與其會合；隨後
    同案被告壬○○即偕同同案被告王賜暖前往其上開住處，擬
    向其購買海洛因及甲基安非他命，並隨即前至雅典商務旅館
    再次會合，由被告甲○○以被告辛○○名義租用二間不同樓
    層之房間以供置放及交易毒品（此部分論述詳後），亦足證
    被告甲○○有參與上開運輸（及私運）第一、二級毒品之犯
    意聯絡及行為分擔。雖證人辛○○對於究係如何拿取甲基安
    非他命及其放置地點，有些許不同，惟證人辛○○於上開檢
    察官偵查時對於安非他命來源（係其受許順益指示一人前去
    拿取，並放在其住處旁邊）交代甚詳，而其後固亦有交代甲
    基安非他命之情，然該設題係針對海洛因，並未如同上開之
    情詳為交代，是甲基安非他命是否亦係經由阿峰交給丁○○
    不無可疑？況丁○○亦否認其情，且甲基安非他命又不似該
    二塊海洛因係在丁○○租住處扣得，則關於證人辛○○上開
    證述：是許順益叫一個『阿鋒』之男子，將4公斤 (應係1公
    斤)安非他命，交給丁○○云云，應不足採；雖丁○○證稱
    ：「我確曾與辛○○到金門海岸邊向漁船取回一包東西，我
    曉得是什麼東西。」等語，而推卸不知該包東西為何物，證
    人辛○○證稱：「……我係由許順益電話給我，告訴我他已
    將上述毒品交給阿鋒，再叫阿鋒交給丁○○」等語，亦推稱
    海洛因係丁○○去拿的，惟毒品海洛因係在丁○○租住處取
    出，且辛○○並知悉藏放處，顯然丁○○所稱其與辛○○一
    同至金門海岸邊向漁船取回一包東西，應係指海洛因；雖證
    人辛○○於上開94年12月10日檢察官偵查時證稱：該安非他
    命係於94年12月3日中午11時到1時之間丟包，然辛○○是日
    自金門出境，有入出境查詢結果可查，再觀諸其上開證述之
    前後語句，應係指其於94年12月7日由金門出境與許順益等
    人會合協議後再入境後，依協議而為之動作，是此部分之證
    述亦不可採，則起訴書所稱協議時間係於94年12月3日前，
    應亦有所誤，是該期間應係丁○○、甲○○、辛○○分別於
    94年12月4日、6日及7日出境至同年月9日入境間。再者，辛○○、甲○○均係94年12月6日由金門出境、於同年月9日由
    金門入境，並隨即由辛○○、丁○○同日攜帶甲基安非他命
    至甲○○居住處，並無證據顯示許順益有先後運輸之情，則
    採對其有利之認定，認許順益應係一次同時交付海洛因及甲
    基安非他命予阿鋒。
(二)證人王賜暖於95年4月24日原審審理時證稱：「（壬○○買
    毒品的過程，你有在場的次數如何？）很多次，陸陸續續很
    多次，沒有統計。」、「（你在場的這很多次，你是否有親
    眼見壬○○向何人買毒品？）其中有二次交易有碰到甲○○
    。」、「（該二次是否有包括在雅典商務旅館被查獲的那次
    ？）沒有。」、「（該二次交易的地點如何？）在向上路樓
    下的路口。」「（交易的內容如何？）就是白白的一小包裝
    的物品 (即海洛因)。」、「（該二次交易交付的款項如何
    ？）分別為15萬元、18萬元。」等語（見原審卷第四宗第21
    3頁至第214頁）；證人壬○○於95年4月24日原審審理時亦
    證稱：伊到甲○○住處前後有94年10月及12月9日前就只有
    這二次」等語（見原審卷第四宗第190頁）。而證人王賜暖
    與被告並無仇隙，自無誣陷之理，況證人王賜暖苟有誣陷之
    意大可證稱其每次均有碰到被告甲○○，然證人王賜暖僅證
    稱於上開期間只有二次交易碰到甲○○等語，再參以證人張
    世亦確認有二次至被告甲○○上開台中市○○路住處，則足
    見被告甲○○自94年10月間某日起，至同年12月9日前止，
    在其臺中市○○路住處樓下，有以毒品海洛因每包15萬元、
    18萬元之價格，售予壬○○各乙次，共計得款33萬元。
(三)證人辛○○於原審95年3月27日審理時證稱：94年12月9日當
    天晚上甲○○一進去雅典商務旅館305號房時，王賜暖要甲○○先拿貨給她，說有人在樓下等，等一下回頭再拿錢給甲○○；甲○○就拿三包甲基安非他命給王賜暖，王賜暖就將
    三包甲基安非他命帶出飯店，之後與壬○○一起回來飯店，
    就還了一包甲基安非他命給甲○○；確定王賜暖拿走的就是
    甲基安非他命，這些甲基安非他命就是伊從金門帶過來的；
    王賜暖交給甲○○的十幾萬元，甲○○算一算之後，拿了三
    千元給伊，其餘的她放在袋子裡面；壬○○取走海洛因、甲
    基安非他命時，壬○○要跟甲○○拿數量較多的海洛因，但
    是甲○○回稱海洛因沒有那麼多，且還有別人要，甲基安非
    他命數量比較多，要他拿多一點甲基安非他命；壬○○就打
    電話給別人聯絡，聯絡的內容就是轉述甲○○的話，後來談
    不攏，壬○○就拿甲基安非他命、海洛因各拿一包下樓，之
    後就聽到警方的聲音；他拿的甲基安非他命、海洛因包裝方
    式是以透明塑膠袋包裝；從外觀上可看出海洛因就是白色的
    塊狀物體，甲基安非他命則是半透明之顆粒狀物體等語（見
    原審卷第三宗第一五五頁以下）。證人丁○○於警詢證稱：
    伊於94年12月9日與辛○○一同至臺中清泉崗機場後即共同
    搭乘計程車與被告甲○○見面，隨即由被告甲○○帶至雅典
    商務旅館等語（見警局卷第22頁）、又於警詢證稱：在305
    號房扣得之海洛因是被告甲○○自皮包取出的，隨後有人按
    門鈴，被告甲○○就開門該一男一女（經查為壬○○及王賜
    暖）進來（見警局卷第21頁）、又於偵查中證稱：扣案之毒
    品我只知道被告甲○○有份，一男一女進來向被告甲○○買
    毒品，因為他們一進來就很急將錢拿給被告甲○○，看樣子
    想要買毒品等語（見偵字第20215號偵查卷第54、55頁）。
    同案被告壬○○於警詢及偵查中證稱：在雅典商務旅館為警
    查獲之2包海洛因，1包甲基安非他命係向綽號「嫂仔」之被
    告甲○○購得，價格還沒談定，伊大陸的朋友綽號「兄仔」
    之許順益打電話告知伊去被告甲○○家裏那邊，見面後她叫
    伊到雅典商務旅館305號房去拿毒品等語（見豐原分局卷第3
    頁；偵字第20215號偵查卷第47頁）、於原審證稱：查獲前
    一天或當天伊打電話給己○○、庚○○，詢問他們是否需要
    甲基安非他命，約在取貨地點的附近；因為伊有以電話與許
    順益聯絡，許順益他說這次的甲基安非他命比較多，要伊幫
    他消掉；許順益要伊找被告甲○○，伊就要王賜暖跟他們上
    去樓上，拿3包甲基安非他命；價錢伊是跟許順益談的，價
    格是他決定的；伊賣出2包，拿到錢之後，伊就與王賜暖上
    樓轉交給被告甲○○，交了16萬元；王賜暖身上的海洛因也
    是跟被告甲○○拿的等語（見原審卷四第182至201頁）、於
    於本院更三審審理時證稱：被查獲當天是向被告購買三包合
    計十六萬元之甲基安非他命，後又拿了一包海洛因價格是跟
    許順益談的等語（見本院更三審卷第139-141頁）。同案被
    告王賜暖於警詢證稱：在雅典商務旅館查獲之毒品是壬○○
    與被告甲○○接洽的，前往雅典商務旅館是因為壬○○說要
    去跟被告甲○○談扣案之白色物品（海洛因、甲基安非他命
    ）價錢，壬○○所販賣之海洛因及甲基安非他命都是聯絡被
    告甲○○後才有的等語（見警局卷第25至30頁）。於偵查中
    證稱：當天壬○○跟伊說他已經跟被告甲○○聯絡好了，叫
    伊跟她一起去她位於五權路附近的家，壬○○叫伊進去她家
    ，伊進去後被告甲○○拿了一個袋子給伊，叫伊等一下，袋
    子裡面有1條塑膠管，很多空袋子，後來看到2個當天被抓的
    男生，他們說不要在那裡，要到外面，後來到雅典商務旅館
    ，嫂子叫伊到五樓另一個房間等候；一直等都等不到，後來
    伊就想回去了，甲○○就過來叫伊將車上的袋子給她，伊就
    跑下去拿，拿到袋子後到三樓交給嫂子，嫂子就拿3包硬硬
    的像冰糖的東西給伊，並叫伊拿下去；伊拿給壬○○之後，
    伊就坐在車上，行駛一段路沒有多久他就路邊停車，己○○
    就進入伊等車內，坐在後座；庚○○是己○○走了之後，開
    到加油站才見到；當晚除了見到庚○○及己○○之外，還有
    見到「阿妹仔」，也就是丙○○；伊從庚○○車上回來之後
    ，她就在壬○○車上；庚○○是伊拿到錢交給壬○○，己○○、丙○○則是在車上將錢給壬○○，壬○○將錢交給伊，
    伊有看到己○○、丙○○交錢給壬○○的過程；壬○○有要
    伊算，算一算是16萬9千元；壬○○要伊交16萬元給被告甲○○等語（見偵字第20215號偵查卷第97、98頁）。
(四)本案未售出而經扣案之甲基安非他命22包重787公克，加上
    自同案被告壬○○甫自被告甲○○處取得而經扣案之1包36.
    31公克，合計重量達823.31公克，而毒品海洛因計：(1)在壬○○身上處扣得甫購自被告甲○○處之海洛因1包（淨重37.
    43公克，空包裝重1.97公克）、先前購得而經王賜暖丟於30
    5號房內地板上面被警查獲之海洛因1包（淨重22.25公克，
    空包裝重1.06公克）。(2)在305號房內查扣被告甲○○持有
    之海洛因1大包（已分裝成9小包，合計淨重336.30公克，空
    包裝重8.26公克）。(3)在被告甲○○前開租屋處扣得海洛因
    4包（合計淨重60.71公克，空包裝重3.10公克），合計淨重
    亦高達434.44公克（見法務部調查局《下稱調查局》鑑定通
    知書95 年2月14日調科壹字第120017327號、95年3月3日調
    科壹字第120017347號、95年3月9日調科壹字第120017338號
    ；分附於原審卷一第192頁、卷三第69、80頁）。又上開扣
    得海洛因扣除上開二塊海洛因磚後為數仍不少，該等海洛因
    苟非許順益所提供，以被告甲○○並無其他取得海洛因管道
    而言，實無法獲取該等數量，再參以證人前述之買受毒品之
    過程，以許順益係同時提供上開扣得之海洛因（扣除上開二
    塊海洛因磚）予被告為最有利（因無證據顯示許順益必然是
    先後提供毒品海洛因予被告）及被告並將該海洛因攜帶至由
    甲○○租用，辛○○暫墊付住宿費用3千元之505號、305號
    房間等情，則應可堪認許順益亦於同一時間提供毒品海洛因
    淨重434.44公克之數量，於甲○○返回台中後至94年12月9
    日18時許之期間內，予甲○○親自收取，以供甲○○交付予
    買受者。被告並於與辛○○、丁○○在臺中市○○路1段15
    號10樓之12會合後，攜帶上開淨重434.44公克之海洛因，往
    臺中市○區○○路3號之雅典商務旅館內，由甲○○租用，
    辛○○暫墊付住宿費用3千元之505號、305號房間，在該處
    房間等待壬○○、王賜暖等販毒者前來購買。
(五)如上所述，被告甲○○參與輸入大量之海洛因及甲基安非他
    命，並同時收受許順益淨重434.44公克之海洛因，實難認與
    許順益無共同販賣營利之犯意與行為，又就被告甲○○參與
    販賣第一、二級毒品部分，除共同被告壬○○及王賜暖之證
    詞外，部分情節亦有本案共同被告辛○○之供述與證詞可資
    佐證。再壬○○推由王賜暖前往該處取得甲基安非他命後，
    隨即持往出售予案外人己○○、庚○○、丙○○等人，業經
    判決確定，並將出售甲基安非他命所得款項16萬元交與被告
    甲○○，被告甲○○並取出其中之3千元交付予辛○○，以
    抵償其先行墊付之雅典商務旅館住宿費用，上開各情除有壬○○、王賜暖、辛○○之供述與證詞可資佐證外，被告甲○○亦坦承有向壬○○收取16萬元。足見被告甲○○不僅明確
    知悉許順益與「阿鋒」成年男子、辛○○、丁○○間之運輸
    毒品情事，且居間分裝毒品、聯絡下游之販毒者壬○○，交
    付毒品予其等以供販售與更下游之購毒者；再者，人體對於
    海洛因、甲基安非他命之攝取量有一定之限制，海洛因之最
    低致死劑量約為2百毫克，甲基安非他命約為1克。而臺灣地
    區氣候溫熱潮濕，易導致海洛因降解，甲基安非他命則有揮
    發之可能，其保存不易（見原審卷五第85頁以下，行政院衛
    生署管制藥品管理局函示意見）。被告甲○○被警查扣之毒
    品數量龐大，絕非一般施用毒品者短期所需而持有之數量。
    且扣案之甲基安非他命分裝成23包，每包毛重約在36.01公
    克至39. 2公克之間，海洛因則分裝成10小包，每包約在37.
    3公克至39.5公克之間（見豐原分局卷第32頁以下之扣押物
    品目錄表記載內容）、上開包裝重量即約在1台兩左右，其
    不僅仍在被告甲○○控制下之重量為數據，即甫為壬○○取
    走之甲基安非他命、海洛因之重量亦約同此重量；佐以辛○○所述被告甲○○尚在電話約其他人前來，及壬○○電話告
    知其他人海洛因數量較少，甲基安非他命數量較多等情形。
    足見該毒品分裝之目的即在分售；而按所謂販賣行為，並不
    以販入之後復行賣出為要件，祇要以營利為目的，將毒品購
    入或賣出，有一於此，其犯罪即為完成。本案依上揭扣案之
    毒品海洛因、甲基安非他命數量、分裝情形，被告甲○○應
    係以販賣營利之目的而取得系爭毒品，要非如其所辯稱為不
    知情之收受毒品者。被告甲○○雖辯稱：在雅典商務旅館扣
    得之毒品海洛因為案外人戊○○以包裝方式所交付予伊，伊
    打開後始知是毒品云云，然戊○○經原審傳拘無著，無從證
    明被告甲○○所述為真，且參諸證人辛○○、丁○○所述，
    被告甲○○在雅典商務旅館305號房有取出海洛因、甲基安
    非他命交付與王賜暖、壬○○，並由其等手中收取出售甲基
    安非他命價款16萬元之現金之動作，另壬○○亦證述稱其前
    往該處目的無他，即為購買毒品，足見被告甲○○辯稱其不
    知情云云，不足採信。
(六)被告甲○○雖復於原審辯稱：自其租住處扣得之海洛因、分
    裝夾鏈袋、壓縮模具為許順益之前留下云云，然而，許順益
    自94年2月間即為臺灣臺中地方法院檢察署發佈通緝（見臺
    灣高等法院許順益前案紀錄表，原審卷一第31頁），足見許
    順益至少在94年2月間以前即行蹤不明，距本案查獲之94年
    12月9日將近10個月之久，而查扣之海洛因僅以塑膠袋包裝
    ，並無以真空包裝或除濕機設備加以保存，許順益所留存之
    毒品海洛因其保存效果，當無仍如扣案毒品之乾燥，無垢之
    可能（見烏日分局卷第12頁毒品照片），核與其所辯亦不相
    吻合。堪見其上開所辯，要屬卸責之詞，不足採信。益徵本
    案扣得之海洛因確係許順益於案發前甫委由不詳姓名、年籍
    之成年人以不詳方式運輸至臺中市交付予被告甲○○無訛。
    又被告甲○○自壬○○、王賜暖二人處取得16萬元後，即取
    出其中3千元交付被告辛○○，核與其為警查獲時扣得之現
    金15萬7千元相符；如壬○○等2人所交付之金錢，為擬託由
    被告甲○○攜至廈門交付許順益，以返還積欠之債務，被告
    甲○○斷無於取得該款之際隨即加以處分之可能。再佐以壬○○係以交付取自被告甲○○處之甲基安非他命予己○○、
    庚○○、丙○○等人後取得價款，再轉交予被告甲○○等情
    節，更堪見該筆款項應非返還借款之用；是被告甲○○辯稱
    ：該扣得款項是壬○○擬返還許順益云云，顯不足採信。
(七)我國查緝毒品之施用或販賣，一向執法甚嚴，對於販賣毒品
    者尤科以死刑或無期徒刑之重度刑責，又販賣毒品既係違法
    行為，當非可公然為之，亦無公定價格，且容易分裝並增減
    份量，而每次買賣之價量，可能隨時依雙方關係深淺、資力
    、需求量及對行情之認知、來源是否充裕、查緝是否嚴謹、
    購買者被查獲時供述購買對象之可能風險之評估等情形，而
    異其標準，非可一概而論；販賣之利得，除被告坦承犯行或
    價量俱臻明確外，委難察得實情，販賣之人從價差或量差中
    牟利之方式雖異，其意圖營利之販賣行為則同一。兼以毒品
    量微價高，販賣者率有暴利可圖，茍非意圖販賣營利，一般
    人焉有可能甘冒重度刑責而販賣毒品。被告甲○○雖矢口否
    認犯行，惟其若非可從中牟利，當無不辭辛勞往返廈門、金
    門、臺灣本島等地，甘冒刑責以運送毒品並轉售他人之可能
    ，足證被告甲○○主觀上具有營利之意圖至明。
(八)此外，復有扣案之門號0000000000號行動電話1支（含SIM卡
    ，為辛○○所有）、不詳門號行動電話3支（為警查獲時分
    由被告甲○○、辛○○及丁○○各持有1支）、各該行動電
    話通聯紀錄（原審卷外放證據）、通訊監聽譯文（見偵字第
    20215號偵查卷第29頁、第73頁以下；原審卷三第125頁以下
    ）、被告入出境紀錄（見豐原分局卷第74頁；原審卷一第79
    頁以下）、搜索扣押筆錄（見豐原分局卷第32頁；烏日分局
    卷第5頁）、毒品海洛因、甲基安非他命、查緝現場照片（
    參同上卷，第69頁）、分裝夾鍊袋3大包、海洛因磚壓縮模
    具1組、紅高粱貢糖包裝紙箱1紙（內含塑膠袋1個），現金
    15萬7千元等可憑。綜上證據，被告所辯並不足採信，本案
    被告甲○○共同運輸、販賣第一、二級毒品之事證明確，犯
    行堪予認定，應依法論科。
三、被告甲○○行為後，原刑法第55條牽連犯及第56條連續犯之
    規定，業於94年2月2日修正公布刪除，並於95年7月1日施行
    ，惟被告甲○○所犯，合於修正前刑法第55條牽連犯及修正
    前刑法第56條連續犯之規定（均如後述），其上開犯行，因
    行為後新法業已刪除牽連犯及連續犯之規定，此刪除雖非犯
    罪構成要件之變更，但顯已影響行為人刑罰之法律效果，自
    屬法律有變更，依新法第2條第1項規定，比較新、舊法結果
    ，仍應適用較有利於被告行為時法律即舊法論以牽連犯及連
    續犯（最高法院95年第八次刑事庭會議決議參照）；又被告
    行為後，毒品危害防制條例第4條業已修正，並於98年5月20
    日公布，同年月22日施行（按法規之制定與法規之修正，如
    有特定生效日之必要者，依中央法規標準法第14條或第20條
    第2項準用第14條之規定，應分別特定其施行日期。法規制
    定或前次修正基於特殊因素所特定之施行日期，並不適用於
    日後修正或再次修正之條文。又法律之制定或修正，若未明
    定施行日期者，中央法規標準法雖未規定應自何時生效，然
    法律既經制定或修正並經總統公布，自應依一般原則，自公
    布日起算至第三日發生效力。至於92年7月9日修正公布之毒
    品危害防制條例第36條規定：「本條例自公布後六個月施行
    。」其立法理由係謂：「 (一)依修正草案第二條第三項規
    定，法務部需會同衛生署成立審議委員會每三個月定期檢討
    調整毒品之分級及品項，而本次新增第四級毒品，有需要在
    新法施行前先經該審議會檢討後再調整公布，爰預留六個月
    緩衝期，以利處理。(二)依本條例新修正之規定，有必要再
    訂定相關子法及修正相關法規，以配合本條例之施行，故亦
    有需要預留適當緩衝期，以利訂頒相關子法及相關法規之配
    合修正。」故該條規定，顯係因應該次修正之需，始預留適
    當之緩衝期。與本次之修正並未定有施行日期之特別規定，
    且亦未明示係基於何特殊因素而修正，自並不能適用92年7
    月9日修正公布之毒品危害防制條例第36條自公布後6個月施
    行之規定。），是被告犯後法律已有變更，修正前毒品危害
    防治條例第4條第1、2項之規定為：「製造、運輸、販賣第
    一級毒品者，處死刑或無期徒刑；處無期徒刑者，得併科新
    臺幣1千萬元以下罰金。」、「製造、運輸、販賣第二級毒
    品者，處無期徒刑或7年以上有期徒刑，得併科新臺幣7百萬
    元以下罰金。」，修正後毒品危害防治條例第4條第1、2項
    則規定為：「製造、運輸、販賣第一級毒品者，處死刑或無
    期徒刑；處無期徒刑者，得併科新臺幣2千萬元以下罰金。
    」、「製造、運輸、販賣第二級毒品者，處無期徒刑或7年
    以上有期徒刑，得併科新臺幣1千萬元以下罰金。」從而，
    就運輸、販賣第1、2級毒品罪部份，修正後之法律規定並無
    較修正前有利於被告，依刑法第2條第1項前段之規定，仍應
    適用被告行為時之毒品危害防制條例。
四、海洛因、甲基安非他命係毒品危害防制條例第2條第2項第1
    、2款規定之第一級、第二級毒品，且係行政院依懲治走私
    條例公告之「管制物品項目及其數額」甲項第四款所列之管
    制進出口物品，不得非法販賣、私運，上開屬管制物品之海
    洛因、甲基安非他命等毒品，係被告甲○○與共犯等人共同
    自大陸地區私運進入台灣地區，依懲治走私條例第12條之規
    定，論以準走私罪。故核被告甲○○所為，係犯修正前毒品
    危害防制條例第4條第1項、第2項之運輸、販賣第一級、第
    二級毒品罪，及懲治走私條例第12條、第2條第1項之私運管
    制物品進口罪等罪。被告甲○○持有第一、二級毒品之低度
    行為，已分別被其運輸、販賣第一、二級毒品之高度行為所
    吸收，均不另論罪。被告甲○○以一行為運輸第一級毒品與
    私運管制物品進口，及以一行為運輸第二級毒品與私運管制
    物品進口，均屬一行為觸犯二罪名之想像競合犯，均應依據
    刑法第55條想像競合犯之規定，各從一重分依運輸第一級毒
    品罪、及運輸第二級毒品罪處斷。又被告甲○○行為後，95
    年7月1日施刑之刑法雖已廢除修正前刑法第55條牽連犯及同
    法第56條連續犯之規定，惟被告甲○○上開開運輸第一、二
    級毒品之目的均在販賣，其既已完成私運入境後，復已著手
    販賣完成，就對於國人健康危害之程度而言，顯較諸單純運
    輸毒品之行為，與實害更為貼近，綜合前開情節以觀，自以
    販賣既遂之情節較重，則就其所犯之運輸第一、二級毒品罪
    及販賣第一、二級毒品罪，應合於修正前刑法第55條後段牽
    連犯之規定，應各從情節較重之販賣第一級、第二級毒品既
    遂罪處斷；又被告甲○○多次販賣第一級毒品之犯行，其各
    自之犯罪時間緊接，方法相同，並各觸犯構成要件相同之罪
    名，顯皆係基於概括犯意為之，合於修正前刑法第56條連續
    犯規定，應論以一罪。此與現行刑法已廢除牽連犯與連續犯
    規定，致被告甲○○多次所犯應該個別論罪之情形相互比較
    ，顯以適用修正前刑法牽連犯及連續犯之規定較有利於被告
    甲○○，則依據刑法第二條第一項前段規定，就被告甲○○
    上開所犯，自應適用修正前牽連犯與連續犯之規定如上所示
    ，依連續販賣第一級毒品之罪名處斷。而就適用修正前刑法
    第56條連續犯之規定加重其刑部分，除法定刑中死刑、無期
    徒刑部分不得加重外，依法加重其刑。再者，被告甲○○既
    有以一行為而同時販賣第一級毒品及第二級毒品之情形，係
    一行為觸犯二罪名之想像競合犯，其上開犯行應依刑法第55
    條想像競合犯之規定，從一重依據連續販賣第一級毒品罪處
    斷。又就被告甲○○運輸第一、二級毒品之犯行，其與許順
    益、辛○○、丁○○、綽號「阿鋒」之不詳姓名年籍成年男
    子間有犯意聯絡及行為分擔，應論以共同正犯；另就被告甲○○販賣第一、二級毒品之犯行，其與許順益，亦有犯意聯
    絡及行為分擔，亦應論以共同正犯。
五、原審判決就被告甲○○上開所犯予以論罪科刑，固屬有見，
    惟查：(一)並無積極證據足以證明被告與許順益就扣除該二
    塊海洛因磚外，另有自中國大陸地區走私海洛因入台之犯意
    聯絡及行為分擔（詳後不另為無罪諭知），原判決誤認被告
    就此部分亦犯有運輸 (私運)毒品海洛因之犯行，自有未洽
    。(二)原審判決就被告甲○○認其有同時販賣海洛因及甲基
    安非他命之情形，卻未適用想像競合犯之規定從一重論處，
    而予以分論併罰，尚有可議。(三)本案屬管制物品之海洛因
    、甲基安非他命等毒品，係被告甲○○與許順益、綽號「阿
    鋒」之成年男子、辛○○、丁○○等人共同自大陸地區私運
    進入台灣地區，但原判決就私運管制物品進口部分，並未依
    懲治走私條例第12條之規定，論以準走私罪，而逕以同條例
    第2條第1項論處，自有違誤。
      (四)原判決事實欄記載許順益及被告尚與「阿鋒」共同基
      於運輸海洛因、甲基安非他命至台灣地區之犯意聯絡，暨
      丁○○在金門地區自「阿鋒」處取得許順益以不詳方式走
      私海洛因2塊，然理由中則悉未說明此部分所憑之依據，
      且「阿鋒」何以其就運輸甲基安非他命部分與許順益及被
      告甲○○等亦有犯意聯絡？原判決未予論述，同有判決理
      由不備之違誤。(五)依毒品危害防制條例第18條第1項規
      定，得諭知沒收並銷燬之者，以查獲之毒品及專供製造或
      施用毒品之器具為限，並不及於毒品之外包裝，而毒品外
      包裝係用於包裹毒品，防其裸露、潮濕，便於攜帶販賣，
      為供販賣毒品所用之物，苟屬被告或共犯所有者，應依毒
      品危害防制條例第19條第一項之規定宣告沒收之，方屬適
      法，原判決諭知扣案之毒品空包裝亦一併沒收並銷燬，亦
      有未合。(六)扣案門號0000000000號行動電話1支（含SIM
      卡），乃在中國大陸區聲請由同案被告辛○○持用，此據
      被告甲○○於本院前審供明，顯係聯繫運輸毒品所用，原
      判決認係被告甲○○持以用於聯繫交易毒品之用，而有誤
      會。(七)原審認被告甲○○於94年9、10月間某日起至同
      年12月9日前止，尚有在國道一號斗南交流道，販賣海洛
      因4次、甲基安非他命1次予壬○○之犯行。然查，證人壬○○於就此部分於原審證稱：「（有無說該名年輕人真實
      姓名如何？）男性，但是沒有跟我說到他的真實姓名，因
      為許順益不要我知道太多，只要我開到斗南交流道那裡，
      就會有人拿貨給我。」、「（你去過幾次斗南交流道？）
      五次。」、「（是否五次都有拿到海洛因？）一次是拿安
      非他命，其他四次則是拿海洛因。」、「（五次是否都是
      同一年輕人交給你？）是的。」、「（是否可以詳細說明
      該五次交易過程？）我都是南下斗南交流道之後，我車會
      停下來，就會有人過來與我接頭，問我要多少東西，然後
      對方會打電話給許順益，問買賣的價格如何。」、「我在
      現場聽到他打電話給許順益。」、「（這五次你分別交付
      多少錢？）最後一次是安非他命，我交給對方約15萬元；
      另外前四次我都是買進海洛因來施用，每次交付5至10萬
      元不等。」、「除了在斗南交流道之外，就只有查獲當天
      在雅典商務旅館交易，沒有在其他地方交易過。」、「到
      達斗南交流道這五次，我是自己開車過去，沒有其他人同
      行。」、「（對方年輕人的特徵？）約是25歲左右的男性
      ，沒有其他特徵，因為我去的時間都是晚上，且都是我上
      到對方的車上，所以沒有注意那麼多。」、「對方是駕駛
      轎車，至於車型我沒有注意。」等語（見原審卷第四宗第
      183頁至第188頁）、「（你剛才講常常跟許順益拿海洛因
      ，是否就是在斗南交流道交易的四次海洛因？）是的。」
      、「（你嗣後如何與他交錢？）都是交給對方來的年輕人
      。」等語（見原審卷第四宗第194頁）、「（你到斗南交
      流道前後交易五次毒品，中間相隔的時間如何？）約二個
      星期一次。」、「對方已滿20歲。」、「（是何人指示他
      到交流道？）我不知道，我都是跟許順益聯絡。」、「（
      你與該名年輕人交易毒品時，他是否都有打電話給兄仔？
      ）可能。」、「（你如何得知對方打電話給兄仔？）我聽
      到她再電話中說：兄仔，這個要算多少錢。」等語（見原
      審卷第四宗第200頁至第201頁），從以上證言，尚無從推
      知該不詳姓名男子曾與被告連絡或透過許順益連絡被告，
      雖證人王賜暖於95年4月24日原審證稱：「（當晚你身上
      查獲的海洛因，來源如何？）是壬○○向甲○○買來吃的
      ，……」、「（該包海洛因是否就是當晚買的？）不是的
      ，是很多天前買的。」、「（該次交易當時你是否在場？
      ）有的，我在場。」、「（地點如何？）高速公路西螺附
      近。」、「（為何你肯定那一次是壬○○向甲○○買海洛
      因？）壬○○跟我說的。」、「（壬○○如何跟你講這件
      事情？）他說他跟大哥聯絡好，嫂子叫人拿給他。」、「
      （壬○○所說的『大哥』為何人？）是甲○○的男友。」
      等語（見原審卷第四宗第209頁至第211頁），惟高速公路
      西螺附近與斗南交流道相差甚遠，二者尚難有誤認之處，
      證人王賜暖之證述尚難遽以採信；再者依證人王賜暖所述
      ，其所知係源出證人壬○○，然壬○○卻證稱該人並再當
      場打電話給與許順益，苟確已透過被告實無再與許順益連
      絡之必要，況證人壬○○證稱係其一人前往，二人所證出
      入甚大，亦無法遽採。是以，尚難認被告有此部分之犯行
      ，原審未予詳加審酌而認被告甲○○亦有此犯行，並認為
      起訴效力所及，自有未洽。被告甲○○否認犯罪而提起上
      訴，雖無理由，惟原審判決既有上述可議之處，自無可維
      持，應由本院將原判決關於被告甲○○部分予以撤銷改判
      。爰審酌被告甲○○為本案主謀之一，且為毒品上游，自
      大陸地區走私大量毒品來臺戕害國人健康，犯後猶飾詞企
      圖脫罪，毫無悔意，態度不佳等一切情狀，量處刑罰如主
      文第二項所示。被告甲○○判處無期徒刑部分，並依法宣
      告褫奪公權終身。扣案之第一級毒品海洛因（其中2塊合
      計淨重695.19公克；其中1大包，已分裝成9小包，合計淨
      重336.30公克；其中4包合計淨重60.7 1公克）；第二級
      毒品甲基安非他命23包（標示Ａ１號1包，驗餘重34.56公
      克；標示Ａ２至Ａ２３號22包，驗前總毛重787．0公克，
      應扣除包裝塑膠袋重45.90公克，其中Ａ２１號1包，驗餘
      重36.52公克），應依毒品危害防制條例第18條第1項前段
      之規定，宣告沒收銷燬之。扣案之扣案之第一級毒品海洛
      因空包裝（其中2塊空包裝總重15.60 公克；其中1大包，
      已分裝成9小包，合計空包裝重8.26公克；其中4包空包裝
      重3.10公克）、第二級毒品甲基安非他命23包包裝塑膠袋
      （標示Ａ１號包裝塑膠袋重1.70公克，標示Ａ２至Ａ２３
      號包裝塑膠袋總重45. 90公克）、分裝夾鍊袋3大包、海
      洛因磚壓縮模具1組、紅高梁貢糖包裝紙箱1紙（內含塑膠
      袋1個）、門號0000000000號行動電話1支（含SIM 卡，按
      國內通信業者多與消費者訂有服務契約，由租用者取得
      SIM卡所有權，同理，在中國大陸地區聲請者亦可推知由
      消費者取得SIM卡所有權）、不詳門號行動電話3支、立榮
      航空貨物封籤1張，分別為被告甲○○及同案被告辛○○
      、丁○○、王賜暖等人所有並供犯罪所用之物，應依毒品
      危害防制條例第19條第一項之規定宣告沒收。此部分既已
      扣案，爰不另為如全部或一部不能沒收時，追徵其價額之
      諭知。被告甲○○與許順益，共同販賣第一、二級毒品所
      得49萬元，應依毒品危害防制條例第19條第1項之規定予
      以宣告連帶沒收，如全部或一部不能沒收時，以其等財產
      連帶抵償之。至於扣自被告甲○○之私人帳冊1本，並無
      證據證明與販賣毒品有關，爰均不予宣告沒收。另被告甲○○用以分裝海洛因之電子磅秤，未據扣案，且無證據尚
      存在，為免將來執行困難，爰不予宣告沒收。此外本件扣
      案壬○○於94年12月9日晚上先前向被告甲○○所購得尚
      未全部賣出之海洛因一包（淨重三七‧四三公克，空包裝
      重一‧九七公克），係壬○○所有；及同日王賜暖、壬○○共同持有而經王賜暖丟掉於地板之海洛因一包（淨重二
      二‧二五公克，空包裝重一‧○六公克），則為壬○○、
      王賜暖共同所有，且上開二包扣案之海洛因，業經本院前
      審於論處壬○○共同連續販賣第一級毒品罪刑時併予宣告
      均沒收銷燬之及其空包裝均沒收，並經確定在案（本院九
      十六年度上重更(一)字第八號），此部分爰不再重複為沒收
      銷燬之宣告。
六、公訴意旨另以：(1)被告甲○○自94年9月、10月間某日起至
    同年12月9日前止，在臺中市○○路等地，以每包15萬至18
    萬不等價格售予壬○○超過2次以上，20次以上之海洛因。
    (2)被告甲○○自94年9月、10月間某日起至同年12月9日前止
    ，在國道一號西螺休息站，以甲基安非他命每包5萬元至7萬
    元不等價格，售予被告壬○○1次3包，得款至少15萬元。因
    認被告甲○○上開所為，亦涉犯販賣第一、二級毒品罪。公
    訴人認被告甲○○另涉犯上開罪嫌，無非係以同案被告王賜
    暖於警詢、偵查中之陳述及證述內容為據。經查，同案王賜
    暖對於此部分雖曾供述在卷，然關於在西螺休息站時，壬○○下車購得何物、向何人購得，其於原審作證時，皆語焉不
    詳，惟其於原審證述時可明確陳稱在向上路某處壬○○向被
    告甲○○購毒之次數為 2次，金額共計33萬元，是其餘之毒
    品交易時地，是否屬實，即堪置疑。自不能僅以同案被告王
    賜暖於警詢、偵查中之模糊不清供述，即遽認被告甲○○另
    涉犯有上開犯行。此外，復查無其他積極事證，足以證明被
    告甲○○有為上揭部分之犯行，被告甲○○此部分犯罪嫌疑
    不足，因公訴人認被告甲○○前開犯行與本案前揭論罪科刑
    部分有連續犯之裁判上一罪關係，爰不另為無罪之諭知。又
    公訴人另又指訴被告甲○○於94年12月9日晚上9時之後，除
    出售3包甲基安非他命給壬○○之外，另又有出售1包毛重36
    .3 公克（即經鑑定淨重34.61公克，包裝塑膠袋重1.70公克
    ）之甲基安非他命部分，此部分應係壬○○向被告甲○○以
    16萬元販入3包甲基安非他命，並販賣給丙○○等三人之後
    所剩，其理由已如上述。因公訴人認此部分與被告甲○○上
    開犯行與本案前揭論罪科刑部分有連續犯之裁判上一罪關係
    ，爰亦不就此部分另為無罪之諭知。又公訴人指訴被告扣除
    扣案該二塊海洛因磚外之其他海洛因，另有與許順益自中國
    大陸地區走私該海洛因入台之犯意聯絡及行為分擔，因認被
    告尚涉犯運輸、走私第一級毒品海洛因罪云云，然查不論從
    證人辛○○、丁○○、壬○○、王賜暖甚或間接證據，均無
    證據顯示被告有上開犯行，自無從據以推論被告尚有此部分
    之運輸、走私第一級毒品海洛因犯行，因公訴人認此部分與
    被告甲○○上開運輸、走私第一級毒品海洛因論罪科刑部分
    具有實質上一罪關係，爰亦不就此部分另為無罪之諭知。
據上論斷，應依刑事訴訟法第369條第1項前段、第364條、第299
條第1項前段，修正前毒品危害防制條例第4條第1項、第2項、第
18條第1項、第19條第1項，懲治走私條例第12條、第2條第1項、
刑法第2條第1項前段、第11條、第28條（修正前）、第56條（修
正前）、第55條（牽連犯修正前，想像競合犯現行法）、第37條
第1項、第38條第1項第2款（修正前），判決如主文。
本案經檢察官乙○○到庭執行職務。
中    華    民    國    98    年    6    月    30     日
            刑事第三庭  審判長法  官  王  增  瑜
                              法  官  廖  柏  基
                              法  官  吳  進  發
以上正本證明與原本無異。
如不服本判決應於收受送達後十日內向本院提出上訴書狀，其未
敘述上訴理由者，並得於提起上訴後十日內向本院補提理由書（
均須按他造當事人之人數附繕本）「切勿逕送上級法院」。
                              書記官  柯  孟  伶
中    華    民    國    98    年    7    月     1     日


司法院資訊處製作；財團法人民間司法改革基金會備份。
